臺灣臺北地方法院刑事判決　　　　　　　　　　　　　九十二年度易字第五九二號
　　公　訴　人　臺灣臺北地方法院檢察署檢察官
　　被　　　告　甲○○
　　選任辯護人　劉承慶律師
　　　　　　　　陳仲嶙律師
右列被告因詐欺案件，經檢察官提起公訴（八十九年度調偵字第七五○號、九十一年
度偵字第三七八九號），本院判決如左：
    主      文
甲○○共同意圖為自己不法之所有，以詐術使人將本人之物交付，處有期徒刑陸月，
如易科罰金，以佰元折算壹日。
    事      實
一、丙○○（通緝中，嗣到案後另行審結）乃臺北縣永和市○○路○段九巷一號四樓
    臺灣汎捷科技有限公司（下稱汎捷公司）實際負責人，甲○○則擔任汎捷公司會
    計、總機等職務。二人共同基於意圖為自己不法所有之犯意聯絡，於民國八十九
    年四月二十五日，先由丙○○在大陸地區以電話與臺北縣中和市○○路二二二巷
    八弄一號一樓志有電子股份有限公司（下稱志有公司）聯絡，向該公司業務部副
    理乙○○表示汎捷公司欲訂購６４Ｍ　８Ｘ８　ＰＣ１○○型之電子產品二千個
    ，且佯稱汎捷公司之財務狀況良好，付款絕無問題，雙方同時約定汎捷公司將以
    現金或未劃平行線之支票支付買賣價款，致乙○○信以為真，而於翌日（二十六
    日）將上開電子產品送至丙○○所指定之臺北縣新店市○○路六九二號二樓處，
    惟乙○○將產品送至該處後，因甲○○所欲交付之以游登科為發票人、付款人為
    玉山商業銀行中山分行、發票日為八十九年四月二十五日、面額為新臺幣二百八
    十七萬六千八百七十元之支票一紙其上劃有平行線，乙○○認該紙支票並非以汎
    捷公司為發票人，且其上劃有平行線須嗣交換後方得取得款項，與當初之約定不
    符而無法報帳，遂以須向志有公司請示為由將該等產品帶回志有公司，甲○○見
    狀旋電洽告知丙○○此情，丙○○、甲○○均向乙○○表示汎捷公司財務絕無問
    題，雙方經協商後並約定若可將該紙支票上之平行線塗銷而可立即提示取款，則
    再將志有公司之上開產品送至該處。丙○○、甲○○接續前開共同基於意圖為自
    己不法所有之犯意聯絡，再於翌日（二十七日）與乙○○聯絡表示該紙支票上之
    平行線業已塗銷，志有公司可立即至銀行提示取款，而要求乙○○將上開電子產
    品送至前開指定處所，乙○○遂再於該日將上開產品送至丙○○指定之前開處所
    交予甲○○簽收，甲○○並交付已將平行線塗銷之前紙支票予乙○○作為價款之
    支付，乙○○收受前開支票離開汎捷公司後，旋電請志有公司財務部門人員查詢
    該游登科帳戶內存款是否足夠，該公司人員向銀行查詢後電告乙○○該帳戶業已
    存款不足，乙○○遂前往汎捷公司要求取回前開產品，未料該等產品業已不知所
    蹤，向甲○○尋求解釋時甲○○卻仍表示將有款項存進該帳戶，嗣並假藉買早餐
    名義遁逃，而志有公司提示前開支票亦遭退票，志有公司始知受騙。
二、案經志有公司訴請臺灣臺北地方法院檢察署檢察官偵查起訴。
    理      由
一、訊據被告甲○○對於其在汎捷公司擔任會計，於志有公司業務員乙○○將上開電
    子產品送至汎捷公司時乃由其本人簽收，同時交付前開以游登科為發票人之支票
    予乙○○之事實坦承不諱，然矢口否認有何犯行，辯稱：其僅係單純依照被告丙○○之指示將支票交予乙○○耳，並無詐欺之意，與被告丙○○並非共犯云云。
二、經查：
    （一）右揭事實，業據告訴人志有公司代表人許錫金、代理人劉國樑指訴在卷，
          並經證人乙○○證述歷歷，復有志有公司出貨單、支票、退票理由單、臺
          北市票據交換所九十一年九月十六日（九一）北票字第四八四六號函暨檢
          附之存款不足退票明細表、玉山商業銀行中山簡易型分行九十三年八月十
          日玉中山字第○四○八一○○一號函暨檢附之支票退補紀錄及明細等在卷
          可按。
    （二）被告甲○○雖以前揭情事置辯，然被告甲○○坦認自汎捷公司成立後即擔
          任該公司會計，並負責對帳、收付款等情，則其焉可能對於該公司之財務
          狀況不瞭解？再被告甲○○既不知游登科為何人，亦未曾查詢或知悉該游
          登科帳戶內有無存款，且汎捷公司之前已有無法支付貨款之紀錄，此據被
          告甲○○供陳在卷（見八十九年度偵字第一一五一四號偵查卷宗第七頁反
          面、本院九十三年九月一日審判筆錄），證人乙○○於本院審理中亦結證
          被告甲○○確實有向渠表示公司財務狀況沒有問題，且之後渠發現該支票
          有問題折回汎捷公司欲交還支票取回電子產品之際，被告甲○○仍向渠表
          示該紙支票並無問題，惟渠至放置電子產品處觀看，該等產品均已移至他
          處而不知所蹤，之後被告甲○○並假藉其他理由離開公司，被告甲○○之
          後即未回至汎捷公司等語（見本院九十三年九月一日審判筆錄），衡之常
          情，若被告甲○○未與被告丙○○有詐欺之犯意聯絡，焉可能於短短時間
          內，即將該等電子產品任由他人取走，之後於證人乙○○質問之際，又何
          庸假藉其他理由離開該處，是本院綜以上情，認被告甲○○前開所辯，無
          非諉卸刑責之詞，不足採信。又因本案事證業臻明確，是公訴人聲請函查
          被告丙○○、林淑雯及汎捷公司的票據信用云云，本院認已無調查之必要
          ，附此敘明。本案事證明確，被告甲○○犯行堪以認定，應予依法論科。
三、核被告甲○○所為，係犯刑法第三百三十九條第一項之詐欺取財罪。先後二次詐
    欺行為，係基於同一詐欺取財犯意下之接續行為，僅侵害一個法益，為接續犯，
    僅論以一罪。被告甲○○、丙○○就前開詐欺取財之犯行有犯意聯絡及行為分擔
    ，均為共同正犯。爰審酌被告甲○○並無前科，素行尚稱良好、犯罪動機、目的
    、手段、詐欺之金額、本案前開民事糾紛業經臺北縣中和市調解委員會調解成立
    （此有臺北縣中和市調解委員會調解筆錄、調解書、和解書及本票等附卷足參）
    暨其犯罪後之態度等一切情狀，從輕量處如主文所示之刑，並審酌被告甲○○犯
    罪後，刑法第四十一條業於九十年一月四日修正，同年月十日公布施行，並於同
    年月十二日生效，該條第一項修正為：「犯最重本刑為五年以下有期徒刑以下之
    刑之罪，而受六個月以下有期徒刑或拘役之宣告，因身體、教育、職業、家庭之
    關係或其他正當事由，執行顯有困難者，得以一元以上三元以下折算一日，易科
    罰金。」，是被告甲○○犯罪後法律已有變更，依刑法第二條第一項前段之規定
    ，應適用修正後之規定等情，諭知易科罰金之折算標準，以示懲儆。
據上論斷，應依刑事訴訟法第二百九十九條第一項前段，刑法第二條第一項前段、第
二十八條、第三百三十九條第一項、第四十一條第一項前段，罰金罰鍰提高標準條例
第一條前段、第二條，判決如主文。
本案經檢察官呂俊儒到庭執行職務
中　　　華　　　民　　　國　　九十三　　年　　　九　　　月　　十五　　　日
                                    臺灣臺北地方法院刑事第十庭
                                        審判長法  官  廖紋妤
                                              法  官  劉煌基
                                              法  官  黃紹紘
如不服本判決，應於判決送達後十日內向本院提出上訴狀（應抄附繕本）。告訴人或
被害人如對於本判決不服者，應具備理由請求檢察官上訴，其上訴期間之計算係以檢
察官收受判決正本之日期為準。
右正本證明與原本無異。
                                              書記官  劉新怡
中　　　華　　　民　　　國　　九十三　　年　　　九　　　月　　十五　　　日
附錄本案論罪科刑所犯法條全文：
刑法第三百三十九條
意圖為自己或第三人不法之所有，以詐術使人將本人或第三人之物交付者，處五年以
下有期徒刑、拘役或科或併科一千元以下罰金。
以前項方法得財產上不法之利益或使第三人得之者，亦同。
前二項之未遂犯罰之。
